臺灣臺南地方法院民事裁定
111年度家暫字第5號
聲  請  人  林秀樵  
代  理  人  蘇正信律師
            蔡弘琳律師
            鍾旺良律師
相  對  人  林茂祥  
代  理  人  劉哲宏律師
            鄭猷耀律師
            李宜靜律師
            陳廷瑋律師
上列聲請人因聲請改定監護人事件（111年度監宣字第236號），
聲請暫時處分，本院裁定如下：
    主      文
聲請駁回。
    理      由
一、聲請人之聲請意旨略以：相對人乙○○前以受監護宣告人甲○○
    ○因罹患失智症為由，向本院聲請監護宣告，經本院於民國1
    10年5月5日以110年度監宣字第210號裁定甲○○○為受監護宣
    告之人；選定相對人乙○○為甲○○○之監護人；並指定林茂龍
    為會同開具財產清冊之人確定在案。嗣相對人以需支付甲○○
    ○安養費用為由，於110年12月間向本院聲請許可處分甲○○○
    所有坐落臺南市○○區○○段000地號土地暨其上建物（同段308
    建號）即門牌號碼臺南市○○區○○街000號房屋，及坐落臺南
    市○○區○○段0000○0地號土地（下合稱已許可處分之房地），
    並經本院以110年度監宣字第640號裁定許可相對人代理甲○○
    ○出賣上開已許可處分之房地。惟查，甲○○○每月安養費用僅
    約新臺幣（下同）26,000元，扣除甲○○○每月可領取之老農
    年金7,500元，甲○○○每月生活支出約20000元即足，而依相
    對人提出之甲○○○之財產清冊，尚有如附表所示之不動產及
    現金存款約498,483元，以甲○○○自110年11月入住照顧中心
    迄今，甲○○○目前所餘之存款尚足應付，殆無另處分甲○○○如
    附表所示之不動產之急逼性。況甲○○○曾表達不願入住照護
    中心，但相對人仍不顧甲○○○之意願，執意將其送往照護中
    心就養，致甲○○○因不適應照護中心之生活及管制，復未能
    藉由與鄰居寒暄、互動等方式減緩失智情況，而使病徵略顯
    加重。綜上，甲○○○本無入住照護中心之意願，且目前亦無
    處分如附表所示之不動產之急逼性，然因聲請人已向本院聲
    請改定甲○○○之監護人為聲請人，刻由本院審理中，若相對
    人於本件改定監護事件確定或終結前即已將附表所示之不動
    產出售，將使甲○○○再無返回原本生活環境居住之可能，爰
    請審酌上情及甲○○○之最佳利益，禁止相對人於本院111年度
    監宣字第236號改定監護人事件確定或終結前，就受監護人
    甲○○○如附表所示之不動產不得為處分等語。
二、相對人之答辯意旨略以：受監護宣告人甲○○○目前已屬重度
    失智，已無法自理生活，相對人為給予適當之照料，始委由
    長照中心全日照護，每月花費除安養中心之26,000元以外，
    尚有營養品、尿布及醫療等支出，合計約需支出4萬元。聲
    請人主張暫時不得處分如附表所示之土地，目前均無要聲請
    許可處分，故認為沒有暫時處分的必要等語。
三、按法院就已受理之家事非訟事件，除法律別有規定外，於本
    案裁定確定前，認有必要時，得依聲請或依職權命為適當之
    暫時處分。但關係人得處分之事項，非依其聲請，不得為之
    。關係人為前項聲請時，應表明本案請求、應受暫時處分之
    事項及其事由，並就得處分之事項釋明暫時處分之事由。第
    1項暫時處分，得命令或禁止關係人為一定行為、定暫時狀
    態或為其他適當之處置。關於得命暫時處分之類型及其方法
    ，其辦法由司法院定之，家事事件法第85條第1、2、3、5項
    定有明文。次按法院受理家事事件法第164條第1項第2款、
    第3款、第5款、第6款、第8款及第9款之事件，準用第11條
    之規定；法院受理家事事件法第120條第1項第3款、第4款、
    第6款至第8款及第10款之未成年人監護事件，得核發禁止監
    護人或原監護人處分受監護人財產或命為其他行為、不行為
    之暫時處分，並得核發前條第1項所列各款之暫時處分；法
    院受理家事事件法第120條第1項第1款之未成年人監護事件
    後，於本案裁定確定前，得為下列之暫時處分：㈠命給付未
    成年人生活、教育、醫療或諮商輔導所需之各項必要費用。
    ㈡命關係人交付未成年人生活、教育或職業上所必需物品及
    證件。㈢命關係人協助完成未成年人就醫或就學所必需之行
    為。㈣禁止關係人或特定人攜帶未成年人離開特定處所或出
    境。㈤命給付為未成年人選任程序監理人之報酬。㈥禁止處分
    未成年人之財產。㈦命父母與未成年人相處或會面交往之方
    式及期間。㈧其他法院認為適當之暫時性舉措；法院核發上
    開暫時處分，應審酌未成年人之最佳利益，並應儘速優先處
    理之。家事非訟事件暫時處分類型及方法辦法第17條第1項
    、第11條第1項、第10條分別定有明文。
四、經查：
　　㈠受監護宣告人甲○○○前經本院於110年5月5日以110年度監宣
      字第210號裁定甲○○○為受監護宣告之人；選定相對人乙○○
      為甲○○○之監護人；並指定林茂龍為會同開具財產清冊之
      人確定；嗣相對人以需支付甲○○○安養費用為由，於110年
      12月間向本院聲請許可處分甲○○○所有坐落臺南市○○區○○
      段000地號土地暨其上建物（同段308建號）即門牌號碼臺
      南市○○區○○街000號房屋，及坐落臺南市○○區○○段0000○0
      地號土地，並經本院以110年度監宣字第640號裁定許可相
      對人代理甲○○○出賣上開不動產；又聲請人已向本院聲請
      改定監護人，刻由本院以111年度監宣字第236號改定監護
      人事件審理中等情，業經本院調閱本院110年度監宣字第6
      40號、111年度監宣字第236號全卷查閱屬實，並有本院11
      0年度監宣字第210號裁定在卷可佐，堪以信實。
　　㈡聲請人固以甲○○○不願居住安養中心，且以甲○○○目前之現
      金存款足夠生活所需，而無處分如附表所示不動產之急逼
      性。然聲請人並未提出相對人已有欲出售如附表所示不動
      產之相關釋明，況相對人已陳明暫無出售如附表所示不動
      產之計劃，又甲○○○現有之存款，經本院查得尚有於臺南
      市關廟區農會存款119,941元、中華郵政股份有限公司臺
      南郵局存款5,429,567元等情，有臺南市關廟區農會、中
      華郵政股份有限公司臺南郵局在卷可佐，益徵甲○○○目前
      生活所需，有上開存款足以運用，相對人陳明暫無出售如
      附表所示不動產之計劃，尚屬可採。此外，聲請人並未舉
      證釋明相對人有任意處分甲○○○之情狀，自難認定有聲請
      人所主張禁止相對人處分甲○○○如附表所示不動產之急逼
      性。至聲請人所提出之相對人委託仲介出售房地之廣告，
      其出售之標的為上開已許可處分之房地，與本件聲請禁止
      處分甲○○○如附表所示不動產無關。
    ㈢綜上，本件並無證據足認相對人有何任意處分或浪費甲○○○
      財產之情形，而有不利於甲○○○之情，自難認有何急迫情
      事，而有聲請人所述有定暫時處分之必要。是本件聲請，
      顯於法未合，自應予駁回。
五、爰依家事事件法第97條、非訟事件法第21條第2項、民事訴
    訟法第95條、第78條裁定如主文。
中　　華　　民　　國　　111 　年　　9 　　月　　2 　　日
                  家事法庭  法  官  陳文欽
以上正本係照原本做成。　　
如對本裁定抗告須於裁定送達後10日內向本院提出抗告狀，並應
繳納抗告費新台幣1000元整。　　　　　　　　　　
中　　華　　民　　國　　111 　年　　9 　　月　　2 　　日
                            書記官  易佩雯

附表
編號 不動產 面積(平方公尺) 權利範圍 1 臺南市○○區○○段 00地號土地 3530 12分之1 2 臺南市○○區○○段 000地號土地 880 18分之1 3 臺南市○○區○○段 000○0地號土地 376 18分之1 4 臺南市○○區○○段0000○0地號土地 4098 1分之1 5 臺南市○○區○○段000地號土地 27 1分之1 6 臺南市○○區○○段000地號土地 10.8 324分之55 7 臺南市○○區○○段000地號土地 2 12分之1 8 臺南市○○區○○段000○0地號土地 4 12分之1 9 臺南市○○區○○段000地號土地 13 3分之1